【裁判字號】    98,易,121
【裁判日期】    980624
【裁判案由】    竊盜
【裁判全文】
臺灣新竹地方法院宣示判決筆錄           98年度易字第121號
公  訴  人  臺灣新竹地方法院檢察署檢察官
被      告  丙○○
                    號
指定辯護人  本院公設辯護人丁○○
上列被告因竊盜案件，檢察官提起公訴後（98年度偵字第3283號
），聲請改依協商程序而為判決，本院於中華民國98年 6月24日
下午4時，在本院刑事第六法庭宣示判決，出席職員如下：
法官起立朗讀判決主文、犯罪事實要旨、處罰條文，及告以上訴
限制、期間並提出上訴狀之法院，且諭知記載其內容：
一、主  文：
    丙○○共同攜帶兇器毀越安全設備於夜間侵入住宅竊盜，累
    犯，處有期徒刑捌月，扣案一字起子壹支，沒收（事實(二)１
    部分）；又共同攜帶兇器毀越安全設備於夜間侵入住宅竊盜
    ，累犯，處有期徒刑捌月，扣案一字起子壹支，沒收（事實
    (二)２部分）；又共同竊盜，累犯，處有期徒刑肆月（事實(二)
    ３部分）；又攜帶兇器毀越安全設備於夜間侵入住宅竊盜，
    累犯，處有期徒刑捌月，扣案一字起子壹支，沒收（事實(二)
    ４部分），應執行有期徒刑貳年，扣案一字起子壹支，沒收
    。
二、犯罪事實要旨：
(一)、丙○○前於民國95年間，因竊盜案件，經本院於95年 7月26
    日以95年度易字第214號判決判處有期徒刑7月確定，嗣經本
    院於96年7月24日以96年度聲減字第638號裁定減刑為有期徒
    刑3月又15日確定，並於96年9月5日縮短刑期執行完畢。
(二)、詎仍不知悔改，基於意圖為自己不法所有之竊盜犯意，而為
    下列行為：
１、與姓名、年籍不詳，綽號「阿南」之成年男子共同基於意圖
    為自己不法所有之竊盜犯意聯絡及行為分擔，於98年 2月15
    日22時許，前往戊○○位於新竹縣新豐鄉○○街24巷13號 1
    樓之 101室住處，由「阿南」在外把風，丙○○則持其所有
    客觀上具有危險性，足以傷害人之身體、生命之一字起子 1
    支，破壞安全設備鋁門窗戶後，進而攀爬踰越窗戶侵入房間
    內，竊取戊○○所有之筆記型電腦1臺。
２、與姓名、年籍不詳，綽號「阿南」之成年男子共同基於意圖
    為自己不法所有之竊盜犯意聯絡及行為分擔，於98年3月5日
    20時許，前往乙○○位於新竹縣新豐鄉○○街24巷 2弄7號B
    室住處，由「阿南」在外把風，丙○○則持其所有客觀上具
    有危險性，足以傷害人之身體、生命之一字起子 1支，破壞
    安全設備鋁門窗戶後，進而攀爬踰越窗戶侵入房間內，竊取
    乙○○所有之電腦主機 1臺及廠牌Sony-EricssonZ520i之手
    機1支。嗣於98年4月21日因另涉竊盜案件為警查獲時，丙○
    ○在未經有偵查權之機關或公務員發覺其有犯罪嫌疑前，主
    動向該管公務員即新竹縣政府警察局竹北分局山崎派出所警
    員張進賢自首申告另犯本案竊盜罪等語並自願接受裁判。
３、與姓名、年籍不詳，綽號「阿南」之成年男子共同基於意圖
    為自己不法所有之竊盜犯意聯絡及行為分擔，於98年 3月22
    日13時許，前往甲○○位於新竹縣新豐鄉○○街68號2樓住
    處，由丙○○在外把風，「阿南」徒手竊取甲○○所有之電
    腦主機1臺。嗣於98年4月21日因另涉竊盜案件為警查獲時，
    丙○○在未經有偵查權之機關或公務員發覺其有犯罪嫌疑前
    ，主動向該管公務員即新竹縣政府警察局竹北分局山崎派出
    所警員張進賢自首申告另犯本案竊盜罪等語並自願接受裁判
    。
４、基於意圖為自己不法所有之竊盜犯意，於98年 4月21日19時
    許，前往己○○位於新竹縣新豐鄉○○街200之2號住處，持
    其所有客觀上具有危險性，足以傷害人之身體、生命之一字
    起子 1支，破壞安全設備窗戶後，進而攀爬踰越窗戶侵入房
    間內，竊取己○○所有之現金新臺幣4,000元、項鍊2條、金
    飾耳環 1對等物，於得手後欲離開之際，為他人發覺報警當
    場查獲，並扣得上開一字起子1把。
三、扣案之一字起子 1支，為被告丙○○所有，且係供其為上揭
    犯罪事實要旨欄(二)１、２、４部分竊盜犯行時所用之物等情
    ，業據被告丙○○供述在卷，爰應依刑法第38條第1項第2款
    之規定宣告沒收之。
四、處罰條文：
    刑法第320條第1項、第321條第1項第1款、第2款、第3款。
五、協商判決除有刑事訴訟法第455條之4第1項第1款於本訊問程
    序終結前，被告撤銷協商合意或檢察官撤回協商聲請者；第
    2款被告協商之意思非出於自由意志者；第4款被告所犯之罪
    非第455條之2第1項所定得以協商判決者；第6款被告有其他
    較重之裁判上一罪之犯罪事實者；第7 款法院認應諭知免刑
    或免訴、不受理者情形之一，及違反同條第2 項「法院應於
    協商合意範圍內為判決；法院為協商判決所科之刑，以宣告
    緩刑或2 年以下有期徒刑、拘役或罰金為限」之規定者外，
    檢察官與被告均不得上訴。
六、如有前項得上訴之情形，得自收受宣示判決筆錄送達之日起
    10日內，向本院提出上訴書狀，上訴於第二審法院。
中    華    民    國    98    年    6     月    24    日
                  刑事第三庭    書  記  官  陳麗麗
                                審判長法官  楊數盈
以上正本證明與原本無異。
中    華    民    國    98    年    6     月    24    日
                                書  記  官  陳麗麗
附錄本案論罪科刑法條：
刑法第320條：
意圖為自己或第三人不法之所有，而竊取他人之動產者，為竊盜
罪，處5年以下有期徒刑、拘役或5百元以下罰金。
意圖為自己或第三人不法之利益，而竊佔他人之不動產者，依前
項之規定處斷。
前二項之未遂犯罰之。
刑法第321條：
犯竊盜罪而有左列情形之一者，處6月以上、5年以下有期徒刑：
一、於夜間侵入住宅或有人居住之建築物、船艦或隱匿其內而犯
    之者。
二、毀越門扇、牆垣或其他安全設備而犯之者。
三、攜帶兇器而犯之者。
四、結夥三人以上而犯之者。
五、乘火災、水災或其他災害之際而犯之者。
六、在車站或埠頭而犯之者。
前項之未遂犯罰之。


司法院資訊處製作；財團法人民間司法改革基金會備份。
